【裁判字號】    96,易,3441
【裁判日期】    970229
【裁判案由】    竊盜等
【裁判全文】
臺灣高雄地方法院刑事判決              96年度易字第3441號
公  訴  人  臺灣高雄地方法院檢察署檢察官
被      告  乙○○
上列被告因竊盜等案件，經檢察官提起公訴（96年度偵字第1492
7號），經本院合議庭裁定改行簡式審判程序，判決如下：
        主  文
乙○○竊盜，累犯，處有期徒刑肆月，減為有期徒刑貳月；又意
圖為自己不法之所有，而侵占自己持有他人之物，累犯，處有期
徒刑陸月，減為有期徒刑參月；又竊盜，累犯，處有期徒刑陸月
，減為有期徒刑參月；又意圖為自己不法之所有，以不正方法由
自動付款設備取得他人之物，累犯，處有期徒刑肆月，減為有期
徒刑貳月。應執行有期徒刑捌月。
        事  實
一、乙○○前於民國94年間，因侵占案件，經本院94年度簡字第
    5574號判處有期徒刑3月確定，於95年3月5日執行完畢。詎
    其仍不知悔改，意圖為自己不法之所有，分別為下列行為：
(一)於95年8 月初某日，利用前往高雄縣鳳山市○○路○ 段12號丙
  ○○所經營之中古車行內維修電腦之機會，徒手竊取丙○○所
  有之桌上型電腦1 台、數位相機1 台、記憶卡512 型2 塊、顯
  示卡2 塊，得手後在雅虎奇摩拍賣網站及其他不詳處所予以變
  賣，所得供己花用。
(二)復於95年8 月間某日，利用丙○○將筆記型電腦交予其修理之
  機會，將其所持有丙○○交付之筆記型電腦1 台侵占入己，並
  加以變賣，所得供己花用。
(三)再於95年8月21日，再趁前往上址丙○○所經營之中古車行，
  維修電腦之機會，徒手竊取丙○○所有而放置於辦公室抽屜內
  之鳳山鳳松路郵局局號000000-0號，帳號000000-0號之金融卡
  1張。
(四)復於95年8 月28日14時3 分許及同日某時內，持前揭竊得之鳳
  山鳳松路郵局局號000000-0號，帳號000000-0號金融卡，前往
  高雄市三民區○○○路372 號1 樓之高雄博愛路郵局（局號
  000000-0）及高雄市三民區○○○路258 號高雄大昌郵局（局
  號000000-0）所設置之ATM 自動提款機，並以輸入密碼之不正
  方法，使該郵局之辨識系統誤認丙○○或得其授權之人操作AT
  M 自動提款機，而接續自上開自動付款設備詐領款項共3 次，
  共計領得新台幣（下同）18,700元。
二、案經丙○○訴由高雄縣政府警察局鳳山分局報告高雄地方法
    院檢察署檢察官偵查起訴。
    理  由
一、按本件被告乙○○所犯係死刑、無期徒刑、最輕本刑為3年
    以上有期徒刑以外之罪，其於準備程序就前揭被訴事實為有
    罪之陳述，經受命法官告知簡式審判程序之旨，並聽取其與
    公訴人之意見後，本院認無不得或不宜改依簡式審判程序進
    行之處，爰依刑事訴訟法第273條之1第1項、第284條之1，
    裁定本件由受命法官獨任進行簡式審判程序，合先敘明。
二、上揭犯罪事實業據被告於本院審理時坦承不諱，復有證人即
    告訴人丙○○、證人蕭詠太於警詢中證述明確，及雅虎奇摩
    拍賣網站網頁列印拍賣數位相機資料3 張、郵局存摺影本1
    份、郵局ATM 自動提款機監視器翻拍照片6 張、證人蕭詠太
    於租屋處實際拍攝之照片3 張附卷可稽，足認被告自白與事
    實相符。本案事證明確，被告犯行堪予認定，自應依法論科
    。
三、核被告如事實欄(一)、(三)所為，係犯刑法第320 條第1 項之普
    通竊盜罪；事實欄(二)所為，則係犯刑法第335 條第1 項之普
    通侵占罪；事實欄(四)所為，係犯同法第339 條之2 第1 項之
    以不正方法由自動付款設備取得他人之物罪。被告所犯上開
    4 罪，犯意各別，行為互殊，應予分論併罰。又被告有事實
    欄所載之前科紀錄，甫於95年3 月5 日執行完畢等情，有台
    灣高等法院被告前案紀錄表1 份在卷可憑，其於刑之執行完
    畢後，5 年內故意再犯本件有期徒刑以上之罪，為累犯，應
    依刑法第47條第1 項之規定加重其刑。爰審酌被告正值青年
    ，不思循正當工作以獲致財物維生，且有多次竊盜前科，素
    行不佳，竟為圖私利，再犯本件之罪，侵害他人之財產安全
    ，惡性非輕，惟念其犯後於本院審理中已坦承犯行，態度尚
    稱良好等一切情狀，量處如主文所示之刑。又查被告本件犯
    罪時間係在96 年4 月24日以前，所犯之罪合於中華民國96
    年罪犯減刑條例第2 條第1 項第3 款所定減刑條件，應依法
    減輕其宣告刑2 分之1 後，併定其應執行之刑。
據上論斷，應依刑事訴訟法第273 條之1 第1 項、第299 條第1
項前段，刑法第320條第1項、第335條第1項、第339條之2第1項
、第47條第1 項、第51條第5 款，中華民國96年罪犯減刑條例第
2 條第1 項第3 款、第7 條，刑法施行法第1 條之1 ，判決如主
文。
本案經檢察官甲○○到庭執行職務。
中    華    民    國    97    年    2     月    29    日
                  刑事第十一庭  法  官  黃繼瑜
以上正本證明與原本無異。
如不服本判決應於收受本判決後10日內向本院提出上訴書狀，並
應敘述具體理由，如未敘述上訴理由者，應於上訴期間屆滿後20
日內補提理由書狀於本院（均須按他造當事人之人數附繕本）「
切勿逕送上級法院」。
中    華    民    國    97    年    2     月    29    日
                                書記官  曾小玲
附錄本案論罪科刑法條全文：
刑法第320條第1項
意圖為自己或第三人不法之所有，而竊取他人之動產者，為竊盜
罪，處 5 年以下有期徒刑、拘役或 5 百元以下罰金。
刑法第335 條第1項
意圖為自己或第三人不法之所有，而侵占自己持有他人之物者，
處5 年以下有期徒刑、拘役或科或併科1 千元以下罰金。
刑法第339條之2第1項
意圖為自己或第三人不法之所有，以不正方法由自動付款設備取
得他人之物者，處3 年以下有期徒刑、拘役或1 萬元以下罰金。


司法院資訊處製作；財團法人民間司法改革基金會備份。
